臺灣基隆地方法院刑事判決　
111年度金訴字第170號
公  訴  人  臺灣基隆地方檢察署檢察官
被      告  吳泓達




上列被告因洗錢防制法等案件，經檢察官提起公訴（111年度偵
字第89號、第557號、第1521號、第1552號、第1885號）及移送
併辦（臺灣基隆地方檢察署111年度偵字第16116號），本院判決
如下：
    主    文
吳泓達幫助犯洗錢防制法第十四條第一項之洗錢罪，處有期徒刑
伍月，併科罰金新臺幣壹拾伍萬元；罰金如易服勞役，以新臺幣
壹仟元折算壹日。
    犯罪事實
一、吳泓達因缺錢花用，於民國110年8月（23日前）間某日，在
    社群網站「FACEBOOK」（下稱「臉書」）上，看到不詳之貸
    款公司徵人廣告，依指示以臉書通訊軟體「MESSENGER」與
    對方聯絡；對方告以該公司為貸款公司，吳泓達工作內容為
    引介拉人來貸款，報酬以吳泓達所介紹之貸款人貸款金額計
    算，可抽取貸款金額之一定百分比比例為報酬，而為了匯入
    報酬即薪資緣故，需吳泓達先行提供2本金融機構帳戶之存
    摺、提款卡，公司方得將貸款抽成報酬（薪資）匯入吳泓達
    提供之帳戶。吳泓達為具有一般智識及社會歷練之成年人，
    且依其經歷之社會經驗，對現今犯罪猖獗，犯罪集團收購或
    承租金融機構帳戶之訊息應得知悉，並可知犯罪者取得他人
    存簿或提款卡（含密碼）之目的，在於取得贓款及掩飾犯行
    不易遭人追查，藉此掩飾犯罪所得之真正去向，避免檢警循
    線追緝；故其對於提供金融帳戶，雖無引發他人萌生犯罪之
    確信，但因經濟窘困，竟仍基於縱有人利用其金融帳戶從事
    詐欺取財犯罪及洗錢之工具，仍容任該結果發生亦不違背其
    本意之幫助詐欺取財與掩飾詐欺所得去向而洗錢之不確定故
    意，依詐騙集團成員指示，於110年8月23日前某日，持其所
    有之台新國際商業銀行股份有限公司西門分行（下稱台新銀
    行）000-00000000000000帳號及上海商業儲蓄銀行基隆分行
    （下稱上海商銀）000-00000000000000帳號之帳戶存簿、金
    融卡，至位於臺北市萬華區廣州街「龍山寺」附近之「7-11
    」超商，由吳泓達將上開台新銀行及上海商銀帳戶之存摺、
    金融卡及密滿，交給自稱貸款公司之不詳年籍詐騙集團成員
    。使該詐欺集團成員得意圖為自己不法之所有，並基於詐欺
    取財及隱匿詐欺犯罪所得之來源、本質、去向之犯意，利用
    吳泓達上開2帳戶為工具，以附表編號一至六所示「詐騙手
    法」，先後詐欺如附表編號一至六「告訴人」所示之人，致
    其等陷於錯誤，而分別於附表編號一至六所示之「匯款（轉
    帳）時間/金額」，匯款（轉帳）各該金額至吳泓達所提供
    之上開2個金融帳戶內，並遭詐騙集團成員提領一空。嗣因
    林靜怡等人發現遭詐騙報警，經警循線追查，始悉上情。
二、案經：
(一)林靜怡訴由宜蘭縣警察局羅東分局函轉臺北市政府警察局士
    林分局、陳虹均訴由高雄市政府警察林園分局函轉新北市政
    府警察局板橋分局、鄭錦華訴由新北市政府警察局三峽分局
　　函轉桃園市政府警察局平鎮分局、林郁淳訴由臺中市政府警
    察局第四分局函轉高雄市政府警察局鳳山分局、蘇詩涵訴由
    臺中市政府警察局第五分局函轉基隆市警察局第四分局分別
    移送或報告臺灣基隆地方檢察署檢察官偵查起訴。
(二)蔡佩珊訴請臺灣臺北地方檢察署檢察官偵查後，移送併辦。
    理    由
壹、程序事項（證據能力之說明）
一、供述證據　
　　按被告以外之人於審判外之陳述，雖不符前4條（指刑事訴
    訟法第159條之1至第159條之4）之規定，而經當事人於審判
    程序同意作為證據，法院審酌該言詞陳述或書面陳述作成之
    情況，認為適當者，亦得為證據；又當事人、代理人或辯護
    人於法院調查證據時，知有第159條第1項不得為證據之情形
    ，而未於言詞辯論終結前聲明異議，視為有前項之同意。刑
    事訴訟法第159條之5第1項、第2項定有明文。本案被告就檢
    察官所提出之證據，於本院準備及審判程序均表示不爭執證
    據能力，且迄言詞辯論終結前均未聲明異議，依法應視為被
    告同意其以外之人於審判外之陳述作為證據；本院復審酌本
    案被告以外之人於審判外之陳述等供述證據之各項證據，取
    得程序合法，未顯示有何顯不可信、以不正方法取得等情況
    ，堪認取得證據過程適當，復均與待證事實具有關連性，且
    經本院於審判程序依法調查，自均得為證據。
二、非供述證據
　　非供述證據，並無傳聞法則規定之適用，如該非供述證據非
    出於違法取得，並已依法踐行調查程序，即不能謂無證據能
    力（最高法院97年度台上字第1401號、第6153號判決意旨參
    照）；本院所引以下文書證據，並無違反法定程序取得之情
    ，且無不可信之情況，又被告於本院審理時，不爭執證據能
    力，本院復審酌非供述證據取得，未有何違法、偽變造等情
    況，堪認取得證據過程適當，復均與待證事實具有關聯性，
    且經本院於審判程序依法踐行提示調查程序，自亦具有證據
    能力而得為證據。
貳、實體事項
一、認定犯罪事實所憑證據及認定之理由
(一)訊據被告吳泓達固不否認有將其所有之上開台新銀行西門分
    行及上海商銀基隆分行帳戶之存摺及提款卡，於110年8月23
    日前之8月間某日，親自持往萬華龍山寺附近之「7-11」統
    一超商內，交付給真實姓名年籍不詳、自稱貸款公司員工之
    成年男子收取，並告知帳戶提款密碼；惟矢口否認有何幫助
    詐欺取財或幫助洗錢之犯行，辯稱：伊因為上網找工作，於
    110年8、9間，在「臉書」上應徵貸款公司工作，對方稱要
    匯薪資，要伊提供2本金融帳戶之存摺、提款卡及密碼，伊
    跟對方約在龍山寺附近的「7-11」見面，對方稱影印完就會
    還給伊，但是後來沒有歸還，伊這時才開始起疑；對方說工
    作薪資是以伊介紹來貸款的人貸款金額的一定比率抽成，如
     1％、2％....，伊當時沒有懷疑，而且因為急著賺錢，所以
    沒有細想為何匯薪資需要提供2本帳戶及告知密碼...，伊已
    經將「臉書」粉絲專頁刪除，完全沒有對方資料、不知道貸
    款公司名稱、位於何處、臉書廣告及MESSENGER訊息、資料
    也通通沒有留存，無法舉證云云（詳被告111年1月18日偵訊
    筆錄—基隆地檢111年度偵字第89號卷第50頁、本院111年7月
    18日準備程序筆錄—本院卷第58、59頁）。
(二)經查：
１、上開2金融帳戶，係被告吳泓達所有，並以「貸款抽成」為報
    酬條件，由被告於110年8月23日前之8月間某日，親自持帳
    戶之存摺、金融卡及提款密碼，前往萬華龍山寺附近之「7-
    11」超商店內，當面交給詐騙集團年籍不詳、自稱貸款公司
    會計之成年男子，此為被告所不否認（見上述偵訊筆錄及本
    院準備程序筆錄），並有被告上開2帳戶之帳戶個資檢視、
    客戶基本資料、帳戶交易明細查詢（上海商銀）及開戶資料
    、交易明細（台新銀行—110年8月11日開立）等書證在卷可
    稽；是本案2本金融帳戶為被告吳泓達自己申設及提供一情
    ，首堪認定。
２、告訴人林靜怡等6人，於附表「詐騙手法」欄所示時、地，遭
    詐欺集團虛設之投資網站，以附表所示之手法詐騙，致6人
    受騙，而於附表「匯款（轉帳）」所示之時間，依指示分別
    將附表所示金額轉入被告所提供之2本金融機構帳戶，並經
    詐欺集團成員提領一空等情，業據證人即告訴人林靜怡、陳
    虹均、蔡佩珊、鄭錦華、林郁淳、蘇詩涵於警詢指證述甚明
    （詳林靜怡110年9月17日調查筆錄—基隆地檢偵字第557號卷
    第11至14頁、陳虹均110年10月22日調查筆錄—基隆地檢偵字
    第1521號偵卷第13至14頁、蔡佩珊110年11月3日告訴狀—臺
    北地檢他字第11625號偵卷第3至7頁、鄭錦華110年8月26日
    調查筆錄—基隆地檢偵字第1885號卷第33至37頁、林郁淳110
    年9月27日調查筆錄—基隆地檢偵字第1552號卷第57至59頁、
    蘇詩涵110年8月25日調查筆錄—基隆地檢偵字第89號卷第9至
    11頁）；並有告訴人等人匯款申請書、帳戶明細、交易明細
    單等匯款、轉帳依據，及被害人等人與詐騙集團「LINE」之
    對話紀錄在卷可憑。故本案詐騙集團成員確係以被告所有之
    上開2帳戶作為從事詐欺取財之帳戶，亦堪確認。
３、按刑法上之不法故意有「直接故意」（確定故意）及「間接
    故意（又稱未必故意、不確定故意）」之分。所謂「直接故
    意」，係指「行為人對於構成犯罪之事實，明知並有意使其
    發生者」稱之；所謂「間接故意」，則指「行為人對於構成
    犯罪之事實，預見其發生而其發生並不違背其本意者」稱之
    ，此觀刑法第13條規定甚明。簡言之，行為人主觀上雖非有
    意藉由自己行為直接促成某犯罪結果，然亦已預見自己行為
    將「可能」導致某犯罪結果發生，且該犯罪結果縱使發生，
    亦與自己本意無違，此時該行為人主觀上即有犯罪之「間接
    故意」。例如行為人將自己提款卡交付他人之時，主觀上已
    預見到此舉將甚可能使自己帳戶使用權落入不法份子之手，
    進而成為不法份子遂行犯罪之工具，值此情形猶仍同意將之
    交付他人，則在法律評價上其主觀心態即與默認犯罪結果之
    發生無異，而屬「間接故意」。行為人可能因為各種理由，
    例如輕信他人商借帳戶之託詞，或因落入不法份子抓準其貸
    款或求職殷切之心理所設下之陷阱，故而輕率地將自己帳戶
    使用權交給陌生第三人，就此而言，交付提款卡之行為人固
    具「被害人」之性質，然只要行為人在交付提款卡之時，主
    觀上已預見該提款卡之帳戶甚有可能成為不法份子之行騙工
    具，猶仍漠不在乎且輕率地將之交付他人使用，在此情形下
    ，並不會因行為人係落入不法份子所設陷阱之「被害人」，
    即阻卻其交付當時即有幫助詐欺「間接故意」之成立。換言
    之，判斷行為人主觀上是否具有「間接故意」之重點，並非
    在於該行為人是否因「被騙」方交出自己提款卡，而係在行
    為人交付當時之主觀心態，是否已預見自己提款卡及其帳戶
    將可能落入不法份子之手進而供行騙之用。行為人主觀上有
    無幫助詐欺取財之未必故意，與其是否因「被騙」而交付提
    款卡，二者並非互斥，更不容混淆。本件被告雖以其係上網
    求職，而將存摺及提款卡交予「MESSENGER」上自稱係貸款
    公司會計之男子使用，然辯稱主觀上不知亦無幫助詐欺取財
    及幫助洗錢之犯意云云，惟行為人有無犯罪之故意（含直接
    故意或間接故意），乃個人內在之心理狀態，行為人本人知
    之最詳，至於法院則須從行為人之外在表徵及其行為時之客
    觀情況，依經驗法則審慎斟酌研斷，方能發現真實。查：
⑴、金融機構所核發之存摺、提款卡，係便利存戶提款之用，具
    有強烈屬人性，屬個人理財工具；另存摺、提款卡密碼之設
    置目的，則是為避免存戶以外之人僅取得提款卡後即得任意
    動支該帳戶金錢而設；是以，存摺、提款卡倘與密碼相結合
    ，專屬性、私密性甚高，交付此等金融資料供人任意使用，
    除非與本人具有密切親誼關係者，否則難認有何正當理由，
    可將存摺、提款卡及密碼同時提供予不熟悉甚至不明之他人
    持有或持用，此乃一般稍具社會生活經驗者均可輕易判斷之
    事。是一般稍具社會生活經驗或歷練之人，均有應妥為保管
    該等物品，避免被他人冒用之認知，縱偶因特殊情況，需將
    金融資料交予他人，亦必深入瞭解交付對象之用途及可靠性
    ，再決定是否交付，此乃簡單易明之理。再參諸近年來利用
    人頭帳戶詐騙之事，屢見不鮮，詐欺集團以購物付款方式設
    定錯誤、中獎、退稅、家人遭擄、信用卡對帳、提款卡密碼
    外洩、疑似遭人盜領存款等不實手法，詐騙被害人至金融機
    構臨櫃匯款，或持提款卡至自動櫃員機操作轉帳，使被害人
    誤信受騙而匯款或轉帳至人頭帳戶後，詐欺集團成員隨即將
    款項提領一空之詐騙手法，層出不窮，業經政府長期、多方
    宣導，已成為一般人之生活常識。查被告於案發時已為21歲
    之成年人，並受有正常教育且智力成熟之人，是被告具有相
    當社會經驗，當知應謹慎保管金融機構帳戶之存摺、提款卡
    及密碼，避免交付他人，顯見被告應可預見提供金融機構帳
    戶予他人使用，常與財產犯罪用以規避追查之需要密切相關
    ，極可能遭詐欺集團成員作為詐欺取財之犯罪工具，惟仍將
    上開台新銀行及上海商銀帳戶之提款卡、存摺交予不明之他
    人並告知前開帳戶提領密碼，故被告對於上開2帳戶可能淪
    為詐欺集團成員作為詐欺取財之犯罪工具，自難諉為不知。
⑵、又被告稱其薪資，是以介紹貸款人之貸款金額一定比例抽成
    ，薪資要匯入其帳戶內，所以需要存摺正本及金融卡、提款
    密碼，然一般金融卡用途，除可查詢帳戶餘額及「轉帳」（
    繳款）外，最直接且最多數之用途，即為「提款」。惟無論
    「轉帳」或「提款」，均係將自己帳戶內金額「轉出」或「
    提出」。他人或其他帳戶之金錢欲轉入、存入某帳戶，僅需
    有該存入帳戶帳號及所有人戶名資料即可，無需使用金融卡
    正本，更無需知悉金融卡密碼；且時至今日金融產品甚多，
    存款方式除以存摺正本、金融卡存款外，金融機關針對小額
    （30,000元以下）存款，甚且可以「無摺存款」方式為之，
    是縱欲將現金存入自己帳戶，於一定金額以下，甚且無需使
    用存摺、印鑑、金融卡，僅知悉自己存款之帳號即可，如以
    金融卡存款，亦僅需輸入帳號即可，均無需再輸入「密碼」
    即得以存款。是縱使對方有其他金錢款項需轉入被告帳戶，
    亦無須交付存摺、提款卡及密碼。且如被告所辯，其交付提
    款卡及密碼予對方，則對方不僅可利用作為詐騙款項收取及
    提領之工具，縱使有「貸款款項」核撥匯入，則對方亦可提
    領一空。是被告辯稱因應徵貸款公司工作，誤信對方「存入
    薪資需提供存摺、金融卡及密碼」之說詞，而交付存摺、提
    款卡及密碼一詞，已屬違背普通稍具常識經驗之一般人之經
    驗邏輯，遑論被告已有相關常識、經驗。另申辦貸款，縱為
    小額信貸，一般仍需檢具身分及財力證明，俾證明有還款能
    力。是依被告之學識及社會經驗，應知申辦貸款，並無需使
    用金融卡、密碼，且被告對於該自稱貸款公司會計之人，毫
    無所悉，輕率提供提款卡及密碼給不明來歷之人，而謂被告
    絲毫無對方可能係詐騙集團，而其提供之金融卡及密碼可能
    為對方用以實施詐騙之用之認識或預見，在在令人難以採信
    。
⑶、兼以被告工作內容，既係介紹人家至公司貸款，由被告抽取
    一定成數作薪資（報酬），則該貸款公司何名稱、位於何處
    、聯絡方法、如何可以貸得款項等等問題、細節，竟一概不
    知，且稱毫無資料保留，以實其說；又被告經警通知均未到
    案說明、於檢察官111年1月18日傳喚到案時，距其所稱應徵
    貸款公司工作、交付帳戶存摺、提款卡、密碼之110年8月23
    日前某日（本院按：被告之台新銀行帳戶，甫於110年8月11
    日始開立，同年月23日，被害人即紛紛受騙匯款、轉帳，則
    交付期間必介於110年8月11日至23日間），不到5個月，被
    告除將一切訊息、資料刪除、抹去之外，尚且竟完全不記得
    貸款公司名稱、地點？僅猶記得在龍山寺附近之「7-11」超
    商交付。而該名男子既僅需影本，何以不當場在超商內影印
    後，被告即可取回，而容任該名男子取走其至為私密之金融
    資料？更遑論一般人唯恐無處可借貸，該公司竟需徵人拉貸
    款？而應徵工作之人，又全然不知貸款公司名稱、所在地點
    、核貸條件、即率然交付未必可領得「薪資」之帳戶資料給
    素昧平生、從未謀面、毫無所知之男子？足證被告所辯，顯
    然不合常理。
⑷、又從被告所提供之前開2本帳戶明細資料，台新銀行帳戶於被
    害人等人受騙匯款（110年8月23日）之前幾日（110年8月11
    日）甫申設（基隆地檢偵字第1552號卷第161至164頁），
　　至被害人等人匯款時，帳戶餘額為「0」元（同卷第163頁【
    臺北地檢他卷第219頁】）；上海商銀帳戶至110年8月23日
    時，僅剩「5元」，核與一般提供帳戶予不法詐騙者，為避
    免自己蒙受損失，而將無存款或存款餘額甚少之帳戶提供予
    他人之常情相符，此與因詐欺集團先掌握個人相關資訊，使
    其進而受騙而交付帳戶難謂相當，益徵被告對於上開本案金
    融帳戶可能被作為詐欺取財犯罪之用已有所預見，猶因貪圖
    提供本案金融帳戶後可獲取之高額報酬，仍將本案金融帳戶
    之存摺、提款卡及密碼提供予他人，是被告主觀上確有幫助
    詐欺集團成員將上開帳戶供作詐欺取財、隱匿之用之不確定
    故意甚明，故被告前開所辯，並不足採。
⑸、再按特定犯罪之正犯實行特定犯罪後，為掩飾、隱匿其犯罪
    所得財物之去向及所在，而令被害人將款項轉入其所持有、
    使用之他人金融帳戶，並由該特定犯罪正犯前往提領其犯罪
    所得款項得手，因已造成金流斷點，該當掩飾、隱匿之要件
    ，該特定犯罪正犯自成立一般洗錢罪之正犯。如提供金融帳
    戶之行為人主觀上認識該帳戶可能作為對方收受、提領特定
    犯罪所得使用，對方提領後會產生遮斷金流以逃避國家追訴
    、處罰之效果，仍基於幫助之犯意，提供該帳戶之提款卡及
    密碼，以利洗錢之實行，應論以一般洗錢罪之幫助犯（最高
    法院108年度台上字第3101號判決可資參照）。本件詐欺集
    團成員取得被告提供之本案金融帳戶之存摺、提款卡及密碼
    後，分別對告訴人林靜怡等6人施以詐術，令其等陷於錯誤
    後，均依指示將款項匯入被告所提供之本案金融帳戶後，客
    觀上已著手製造金流斷點，使詐欺集團得以藉此掩飾、隱匿
    詐欺犯罪所得之去向，藉此逃避司法追訴、處罰。被告對於
    提供上開本案金融帳戶存摺、提款卡及密碼，可能被利用為
    詐欺取財之犯罪工具，有所預見，且被告具有相當社會經驗
    已如前述，其對於金融機構帳戶提款卡功能即在提領帳戶內
    金錢使用當無不知之理，對於本案金融帳戶可能作為對方收
    受、提領特定犯罪所得，並藉由本案金融帳戶製造金流斷點
    ，規避司法偵查，當同可預見，然卻仍提供上開本案金融帳
    戶之存摺、提款卡及密碼等物，使詐欺成員得用以領取詐欺
    所得款項而製造金流斷點，隱匿、掩飾犯罪所得去向，其有
    幫助洗錢之不確定故意，亦堪認定。
(三)綜上所述，被告上開所辯，顯係事後卸責之詞，不足採信。
    本案事證明確，被告犯行洵堪認定，應依法論科。
二、論罪科刑
(一)刑法上之幫助犯，係對於犯罪與正犯有共同之認識，而以幫
    助之意思，對於正犯資以助力，而未參與實施犯罪之行為者
    而言（最高法院88年度台上字第1270號判決意旨參照）。是
    以，如未參與實施犯罪構成要件之行為，且係出於幫助之意
    思提供助力，即屬幫助犯，而非共同正犯。本案被告單純提
    供金融帳戶之存摺、提款卡及密碼之行為，並不能與向被害
    人等人施以詐術之行為等同視之，且亦無證據證明被告有何
    參與詐欺取財犯行之構成要件行為，是被告以提供金融帳戶
    之存摺、提款卡及密碼之行為，對於該詐欺集團成員遂行詐
    欺取財犯行資以助力，揆諸前述說明，自應論以幫助犯，而
    非共同正犯。另被告提供本案金融帳戶之存摺、提款卡及密
    碼予年籍不詳男子，固非屬洗錢防制法第2條所稱之洗錢行
    為，不成立一般洗錢罪之正犯，然被告主觀上認識該帳戶可
    能作為收受、提領特定犯罪所得使用，他人提領後會產生遮
    斷資金流動軌跡以逃避國家追訴、處罰之效果，仍基於幫助
    之犯意而提供，應論以幫助犯一般洗錢罪（最高法院108年
    度台上大字第3101號裁定意旨參照）。又被告雖提供其本案
    金融帳戶之存摺、提款卡及密碼予詐欺集團成員使用，惟依
    現存卷證，並無任何積極證據足認被告所幫助之詐欺集團成
    員人數已達3人以上，亦欠缺積極證據足證被告明知或可得
    知悉此項詐術細節（如以網路或冒充公務員等），依罪疑唯
    輕原則，尚難認本案有刑法第30條第1項前段、第339條之4
    第1項之幫助加重詐欺取財罪之情形。
(二)核被告所為，係犯刑法第30條第1項前段、同法第339條第1
    項之幫助詐欺取財罪及刑法第30條第1項前段、洗錢防制法
    第14條第1項之幫助一般洗錢罪。被告係以一行為同時同地
    提供2本金融帳戶資料，並使附表所示之數被害人受騙，屬
    同種想像競合；又被告以一行為，同時觸犯幫助詐欺取財罪
    及幫助洗錢罪2罪，為異種想像競合犯，依刑法第55條之規
    定，均從一重之幫助洗錢罪處斷。
(三)被告係基於幫助之犯意而為詐欺取財及一般洗錢罪，應依刑
    法第30條第2項規定，按正犯之刑減輕之。
(四)爰以行為人之責任為基礎，審酌被告提供金融帳戶之存摺、
    提款卡及密碼供他人從事財產犯罪，不僅造成執法機關不易
    查緝犯罪行為人，嚴重危害社會治安，助長社會犯罪風氣，
    更造成被害人等人求償上之困難，所為應予非難；又被告自
    始至終矢口否認犯行，未曾認識到自己行為所造成被害人之
    財產損失及助長犯罪隱匿之嚴重性，犯後態度不算良好；兼
    衡被害人等人所受損害（6人合計150萬多），迄今未獲得任
    何賠償等情，暨被告在本件以前，無任何犯罪前科，素行尚
    可、及本案犯罪動機（缺錢）、目的、手段、智識程度（三
    專肄業—個人戶籍資料，本院卷第15頁）等一切情狀，就被
    告所為，量處如主文所示之刑，併諭知罰金易服勞役之折算
    標準，以資懲儆。
(五)被告辯稱尚未取得提供帳戶之報酬（本院準備程序筆錄—本
    院卷第59頁），本件無證據證明被告獲有薪資或取得抽成貸
    款報酬，是不能認本件被告有犯罪所得，自無從諭知沒收。
    又被告上開本案金融帳戶之存摺、提款卡（含密碼），業由
    詐欺集團取得，雖未經扣案，然參以上開本案金融帳戶已通
    報為警示帳戶，再遭被告或詐欺集團成員持以利用之可能性
    甚微，欠缺刑法上之重要性，為免司法資源耗費、開啟無益
    之調查、執行程序，爰均不予宣告沒收。
據上論斷，應依刑事訴訟法第299條第1項前段，判決如主文。
本案經檢察官黃佳權偵查起訴、檢察官游忠霖移送併辦，檢察官
林明志到庭執行職務。
中　　華　　民　　國　　111 　年　 　8 　　月　　9　　日
                  刑事第四庭審判長法　官　齊  潔
　　　　　　　　　                法  官  周霙蘭
　　　　　　　　　                法  官  李辛茹
以上正本證明與原本無異。
如不服本判決應於收受送達後20日內向本院提出上訴書狀，並應
敘述具體理由；其未敘述上訴理由者，應於上訴期間屆滿後20日
內向本院補提理由書（均須按他造當事人之人數附繕本）「切勿
逕送上級法院」。
中　　華　　民　　國　　111 　年　　8 　　月　　11　　日
                                  書記官  李品慧
附錄論罪法條：
洗錢防制法第14條
有第二條各款所列洗錢行為者，處7年以下有期徒刑，併科新臺
幣5百萬元以下罰金。
前項之未遂犯罰之。
前二項情形，不得科以超過其特定犯罪所定最重本刑之刑。
中華民國刑法第339條
（普通詐欺罪）
意圖為自己或第三人不法之所有，以詐術使人將本人或第三人之
物交付者，處5年以下有期徒刑、拘役或科或併科50萬元以下罰
金。
以前項方法得財產上不法之利益或使第三人得之者，亦同。
前二項之未遂犯罰之。
附表（依匯款【轉帳】時間次序）
編號 告訴人 詐騙手法 匯款（轉帳）時間、金額 受款帳戶 備        註 一 林靜怡 110年7月27日，在社群網站「FACEBOOK」（下稱臉書）以暱稱「HUPANG」結識林靜怡，並邀請林靜怡將其通訊軟體「LINE」（下稱LINE）暱稱「夏洋」之帳號加為好友。嗣林靜怡將「夏洋」加為好友後，「夏洋」即邀請林靜怡至應用程式「BIKI」投資，佯稱可以此獲利。待林靜怡欲將獲利領出時，另名佯裝為該APP之客服人員而真實姓名、年籍均不詳詐騙集團成員復向致林靜怡佯稱須先繳稅始能領回獲利，致林靜怡陷於錯誤，而於右列時間轉帳右列金額至右列帳戶。嗣因林靜怡欲索取會匯款明細遲未獲回應，始悉受騙。 110年8月23日12時21分許，以臨櫃匯款之方式，匯款168,000元。 台新銀行 1、起訴書犯罪    事實欄一、     (二) 2、基隆地檢111    年度偵字第    557號被害人 二 陳虹均 110年6月起，設立名稱「藍馳創投」之虛假投資網站，適陳虹均瀏覽上開網站後陷於錯誤，依LINE暱稱為「彩金客服」而真實姓名、年籍均不詳之詐騙集團成員指示，於右列時間轉帳右列金額至右列帳戶。嗣因陳虹均欲將獲利兌現未果，始悉受騙。  110年8月23日12時48分許，以ATM轉帳之方式，轉帳50,000元。 台新銀行 1、起訴書犯罪    事實欄一、     (三) 2、基隆地檢111    年度偵字第    1521號被害人    110年8月23日12時50分許，以ATM轉帳之方式，轉帳30,000元。   三 蔡佩珊 110年8月21日許，在交友軟體「派愛族Pairs」，以暱稱「小陳」結識蔡佩珊，「小陳」並邀請蔡佩珊將LINE暱稱「豪哥」而真實姓名、年級均不詳之另名詐騙集團成員加為好友。「豪哥」隨即邀請蔡佩珊至名稱為「CME」（網址：https://www.cmebil.com）之網站投資，並佯稱可依其指示操作以此獲利，致蔡佩珊陷於錯誤，而於右列時間轉帳右列金額至右列帳戶。嗣因蔡佩珊欲將獲利兌現未果，始悉受騙。 110年8月23日13時許，以網路轉帳之方式，轉帳100,000元。 台新銀行 1、併辦意旨書    犯罪事實欄     (二) 2、臺北地檢111    年度偵字第    16116號被害    人 3、公訴檢察官    111年7月26    日補充犯罪    事實（轉帳    (匯款)之時    間、金額—     併辦意旨書    漏) 四 鄭錦華 110年7月7日19時許，在LINE以暱稱「李明陽」結識鄭錦華，「李明陽」先與鄭錦華談天博取鄭錦華信任後，隨即邀請鄭錦華至「BIKI」網站（網址：http://m.biki.com/）投資，並佯稱可教導鄭錦華如何操作獲利，致鄭錦華陷於錯誤，而於右列時間轉帳右列金額至右列帳戶。嗣因鄭錦華欲將獲利兌現未果，始悉受騙。 110年8月23日13時58分許，以臨櫃匯款之方式，匯款620,000元。 上海商銀 1、起訴書犯罪    事實欄一、     (五) 2、基隆地檢111    年度偵字第    1885號被害人 五 林郁淳 110年7月19日，在LINE以暱稱「孟宇」結識林郁淳，「孟宇」並邀請林郁淳至投資網站「bibox」（網址：https://bibox.ltd/wxapp）投資加密貨幣，並佯稱跟隨其投資操作可以此獲利，致林郁淳陷於錯誤，而於右列時間轉帳右列金額至右列帳戶。嗣因林郁淳欲將獲利兌現未果，始悉受騙。 110年8月23日14時10分許，以臨櫃匯款之方式，匯款210,000元。 台新銀行 1、起訴書犯罪    事實欄一、     (四) 2、基隆地檢111    年度偵字第    1552號被害人 3、提起刑事附帶民事訴訟( 　 111年度附民字第414號) 六 蘇詩涵 110年6月18日，在臉書以暱稱「夏洋」結識蘇詩涵，並邀請蘇詩涵將其LINE（帳號：00000000xia）加為好友。嗣蘇詩涵將其LINE帳號加為好友後，「夏洋」即向蘇詩涵佯稱可教導如何操作比特幣獲利。復於同年8月23日，再次向蘇詩涵佯稱須先繳交所得稅始能領回獲利，致蘇詩涵陷於錯誤，而依該詐騙集團成員之指示，而於右列時間轉帳右列金額至右列帳戶。嗣因蘇詩涵匯入款項後該詐騙集團成員遲未回覆，始悉受騙。 110年8月23日15時19分許，以臨櫃匯款之方式，匯款330,000元。 上海商銀 1、起訴書犯罪    事實欄一、     (一) 2、基隆地檢111    年度偵字第    89號被害人